【裁判字號】    98,聲,223
【裁判日期】    980811
【裁判案由】    停止執行
【裁判全文】
臺灣雲林地方法院民事裁定               98年度聲字第223號
聲  請  人  甲○○
相  對  人  雲林縣麥寮鄉農會
法定代理人  乙○○
上列當事人間聲請停止執行事件，本院裁定如下：
    主  文
聲請人供擔保新臺幣壹拾壹萬壹仟伍佰壹拾陸元後，本院九十八
年度司執字第一三二一八號強制執行事件有關聲請人之執行程序
，於本院九十八年度訴字第二九○號第三人異議之訴事件判決確
定，或因撤回、和解、調解而終結前，應暫予停止。
    理  由
一、按有回復原狀之聲請，或提起再審或異議之訴，或對於和解
    為繼續審判之請求，或提起宣告調解無效之訴、撤銷調解之
    訴，或對於許可強制執行之裁定提起抗告時，法院因必要情
    形或依聲請定相當並確實之擔保，得為停止強制執行之裁定
    ，強制執行法第18條第2項定有明文。 又法院依強制執行法
    第18條第2項規定， 以裁定命債務人供擔保後停止強制執行
    ，其擔保金額之多寡應如何認為相當，原屬於法院職權裁量
    之範圍；又此項擔保係備供強制執行債權人因停止執行所受
    損害之賠償，故法院定擔保金額時，自應斟酌該債權人因停
    止執行可能遭受之損害，以為衡量之標準，在確定判決命為
    金錢給付之情形，係指債權人因停止執行延後受償，未能即
    時利用該款項，所可能遭受之損害而言（最高法院92年度台
    抗字第574號、96年度台抗字第538號裁定參照）。
二、本件聲請意旨略以：相對人以其對案外人林錦盛（已歿）有
    債權存在，而伊係林錦盛（已歿）之繼承人，相對人乃對伊
    之財產聲請強制執行，並經本院以98年度司執字第13218 號
    案受理在案，惟本案係於繼承開始前已發生代負履行責任之
    保證債務，依新修正民法繼承編施行法第1 條之3 第2 項規
    定，若由伊繼續履行債務已顯失公平，因之伊得以所得遺產
    為限負定限責任，伊業以此為由對相對人提起第三人異議之
    訴；又伊被法院扣押之中石化等六檔股票，目前市價約為新
    台幣（下同）637,236 元，爰聲請准予供擔保停止執行等語
    ；並提出元大證券彰化分公司客戶集保資券庫存表1 份在卷
    為佐。
三、本件聲請人主張之上揭事實，業經本院調取上開執行卷宗及
    本院98年度訴字第290 號第三人異議之訴卷宗核閱無訛，並
    有其提出之元大證券彰化分公司客戶集保資券庫存表1 份在
    卷可稽，是聲請人聲請停止執行，即屬有據。又聲請人提起
    第三人異議之訴，其陳報之訴訟標的金額為637,236 元，屬
    不得上訴第三審之案件，依各級法院辦案期限實施要點第2
    項第2 款、第7 款規定，民事第一審審判案件辦案期限為1
    年4 月，第二審為2 年，加計行政作業時間，從寬推估本件
    停止執行之期間為3 年6 月，佐以法定遲延利率計算相對人
    因停止執行可能遭受之損害為111,516 元【計算式：637,23
    6 5%3.5 ＝111,516 】，爰酌定為本件之擔保金額。
四、依強制執行法第18條第2 項，裁定如主文。
中    華    民    國    98    年    8     月    11    日
                  民事第一庭    法  官  蔣得忠
以上正本係照原本作成
如對本裁定抗告，應於收受裁定正本送達後10日內向本院提出抗
告狀，並繳納抗告裁判費新台幣1,000 元。
中    華    民    國    98    年    8     月    11    日
                                書記官  賴成育


司法院資訊處製作；財團法人民間司法改革基金會備份。
